【裁判字號】    89,訴,1306
【裁判日期】    890627
【裁判案由】    違反槍砲彈藥刀械管制條例
【裁判全文】
台灣台中地方法院刑事判決                        八十九年度訴字第一三六號
    公  訴  人  臺灣台中地方法院檢察署檢察官
    被      告  甲○○
右列被告因違反槍砲彈藥刀械管制條例案件，經檢察官提起公訴（八十九年度偵字第
七二七九號），本院判決如左：
    主  文
甲○○未經許可持有可發射子彈具有殺傷力之改造玩具手槍，累犯，處有期徒刑壹年
貳月，併科罰金新台幣壹拾萬元，罰金如易服勞役以銀元參佰元即新台幣玖佰元折算
壹日，扣案改造四五手槍（槍枝管制編號0000000000號）壹枝及鑑餘子彈
貳顆均沒收。
    事  實
一、甲○○曾有多次竊盜前科，最近一次係於民國八十五年間因竊盜罪，經台灣高等
    法院台中分院判處有期徒刑七月，甫於八十七年四月三日執行完畢。緣甲○○因
    認位於台中市內之德昌新世界大樓，在八十八年九月二十一日大地震後，已無人
    居住，其內或有廢棄物品可供撿拾，乃於八十八年十一月下旬某日，進入台中市
    德昌新世界大樓內，並在該大樓內一遭人棄置之盒子內發現均具殺傷力之改造四
    五手槍（槍枝管制編號0000000000號，公訴人誤載為0000000
    00號）一枝、八ｍｍ改造子彈三顆及六ｍｍ改造子彈一顆；及均不具殺傷力之
    玩具四五手槍（槍枝管制編號0000000000號）、玩具掌心雷手槍（槍
    枝管制編號0000000000號）各一枝及玩具金屬空彈殼十三顆等物後，
    即將該上開盒內之槍彈等物均拾回其台中縣東勢鎮○○街民安巷三九之二號其住
    處內置放，而未經許可持有上開具殺傷力之改造四五手槍（槍枝管制編號000
    0000000號）一枝及改造子彈計四顆。嗣於八十九年三月十三日下午四時
    許，為警持搜索票在其上址住處內，查獲上開均具殺傷力之改造四五手槍（槍枝
    管制編號0000000000號）一枝、改造子彈計四顆；及均不具殺傷力之
    四五玩具手槍（槍枝管制編號0000000000號）、玩具掌心雷手槍（槍
    枝管制編號0000000000號）各一枝、玩具金屬空彈殼十三顆；及海洛
    因七包、玻璃吸管及注射針筒等物（毒品部分由檢察官另案偵辦中）。
二、案經嘉義市警察局移送台灣台中地方法院檢察署檢察官偵查起訴。
    理  由
一、右揭犯罪事實業據被告甲○○於警訊及偵審中坦承不諱，並有上開均具殺傷力之
    改造四五手槍（槍枝管制編號0000000000號）一枝、改造子彈四顆等
    物扣案可佐。又前揭改造四五手槍一枝係由仿ＣＯＬＴ廠半自動手槍製造之金屬
    玩具手槍更換土造金屬槍管改造而成之改造手槍，機械性能良好，可擊發適用子
    彈，具殺傷力，及上開改造子彈中，其中三顆，係由玩具子彈改造而成（具直徑
    約八ｍｍ之金屬彈頭），另一顆係由玩具子彈改造而成（具直徑約六ｍｍ之鋼珠
    ），均具殺傷力等節，有內政部警政署刑事警察局八十九年三月二十三日（八九
    ）刑鑑字第三五一七七號函在卷可稽，被告自白核與事實相符，事證明確，被告
    犯行堪以認定。至上開玩具掌心雷手槍一枝既未發現改造情形，而屬一般之塑膠
    玩具手槍，有上開鑑驗通知書在卷可稽，自難僅因內政部警政署刑事警察局末明
    確鑑驗該槍枝，而附上「槍枝殺傷力鑑驗說明」書一紙，即認該塑膠玩具手槍具
    殺傷力，附此敘明。
二、核被告甲○○所為，係犯槍砲彈藥刀械管制條例第十一條第四項之未經許可持有
    可發射子彈、具殺傷力之改造手槍罪及同法第十二條第四項之未經許可持有子彈
    罪。被告以一行為而同時觸犯上開二罪名，為想像競合犯，應依刑法第五十五條
    規定，從一重之未經許可持有可發射子彈具有殺傷力之改造手槍罪處斷。查被告
    前於八十五年間因竊盜罪，經台灣高等法院台中分院判處有期徒刑七月，並於八
    十七年四月三日執行完畢，有台灣台中地方法院檢察署刑案資料查註紀錄表在卷
    可稽，其於受有期徒刑執行完畢後，五年以內，再犯本件有期徒刑以上之罪，為
    累犯，應依刑法第四十七條規定，加重其刑。爰審酌被告犯罪之動機、目的、手
    段、所生危害及犯後坦承犯行，態度尚稱良好等一切情狀，量處如主文所示之刑
    ，並就罰金部分諭知易服勞役之折算標準。扣案之改造玩具四五手槍一枝（槍枝
    管制編號0000000000號）壹枝及鑑餘八ｍｍ直徑子彈二顆（另一顆業
    經內政部警政署刑事警察局於鑑定時試射，已無殺傷力），均為違禁物，均應依
    刑法第三十八條第一項第一款規定宣告沒收之。至上開六ｍｍ改造子彈一顆及八
    ｍｍ改造之彈一顆，均經內政部警政署刑事警察局於鑑定時試射，均已無殺傷力
    ；及扣案均不具殺傷力之玩具四五手槍（槍枝管制編號0000000000
    號）、玩具掌心雷手槍（槍枝管制編號0000000000號）各一枝及玩具
    金屬空彈殼十三顆等物，均非違禁物，爰不予宣告沒收。末查，被告並未以上開
    具殺傷力之改造手槍、子彈為其他犯行，足認其社會危險性尚非屬重大，本院認
    對被告科處如主文所示之刑，以足使其知所警惕，尚無以強制工作預防矯治其社
    會危險性之必要，爰不對被告宣付強制工作，併此指明。
據上論斷，應依刑事訴訟法第二百九十九條第一項前段，槍砲彈藥刀械管制條例第十
一條第四項、第十二條第四項，刑法第十一條前段、第四十七條、第五十五條、第四
十二條第二項、第三十八條第一項第一款、罰金罰鍰提高標準條例第二條，判決如主
文。
中    華    民    國    八十九    年      六        月        二十七    日
                                        法  官  江  奇  峰
右正本證明與原本無異。
如不服本判決，應於送達後十日內向本院提出上訴狀(須附繕本)，上訴於台灣高等
法院台中分院。
                                        書記官
中    華    民    國    八十九    年      六        月      二十七      日
附錄論罪科刑法條
槍砲彈藥刀械管制條例第十一條第四項：
未經許可無故持有、寄藏或意圖販賣而陳列第一項所列各式槍砲者，處一年以上七年
以下有期徒刑，併科新台幣一千萬元以下罰金。
槍砲彈藥刀械管制條例第十二條第四項
未經許可，持有、寄藏或意圖販賣而陳列子彈者，處五年以下有期徒刑，併科新台幣
三百萬元以下罰金。


司法院資訊處製作；財團法人民間司法改革基金會備份。
